臺灣雲林地方法院刑事裁定　　　　　　 99年度偵聲字第149號
聲　請　人
即　被　告　蔡宇家
上列被告因竊盜案件，聲請具保停止羈押，本院裁定如下：
    主  文
聲請駁回。
    理  由
一、聲請意旨略謂：聲請人即被告蔡宇家因犯竊盜案件被羈押，
    家中只剩媽媽1 人生活，因媽媽身體不好，無法工作，今年
    間爸爸又過世，希望能交保出去賺錢貼補家用，為此，請求
    准予具保停止羈押等語。
二、按「被告經法官訊問後，認為犯罪嫌疑重大，而有左列情形
    之一，非予羈押，顯難進行追訴、審判或執行者，得羈押之
    ︰一、逃亡或有事實足認為有逃亡之虞者。二、有事實足認
    為有湮滅、偽造、變造證據或勾串共犯或證人之虞者。三、
    所犯為死刑、無期徒刑或最輕本刑為五年以上有期徒刑之罪
    者」，刑事訴訟法第101 條第1 項定有明文。經查本件被告
    於偵查中因竊盜案件，前經臺灣雲林地方法院檢察署檢察官
    以其涉犯刑法第321 條第1 項第4 款之加重竊盜罪嫌，犯罪
    嫌疑重大，且被告居無定所，有逃亡之虞，另有共犯蔡文堂
    、許惟欣在逃，足認有勾串證人之虞，非予羈押，顯難進行
    追訴、審判及執行，認有刑事訴訟法第101 條第1 項第1 、
    2 款情形及羈押之必要，乃向本院聲請羈押。嗣經本院於民
    國99年10月8 日訊問被告後，認被告與蔡文堂、許惟欣3 人
    共同涉犯刑法第321 條第1 項第4 款之加重竊盜罪嫌，有被
    告之自白、被害人堂源營造工程有限公司告訴代理人蕭竣臨
    之指述及扣案經被害人領回之贓物可證，足認被告之犯罪嫌
    疑重大，並有刑事訴訟法第101 條第1 項第1 、2 款情形，
    且有羈押，並禁止接見、通信之必要，而裁定自99年10月8
    日起執行羈押，並禁止接見、通信。嗣再經檢察官以上開羈
    押期限即將屆滿，因傳訊、拘提共同被告許惟欣無著；而另
    一共同被告蔡文堂則到庭辯稱：伊雖有參與搬運贓物，然並
    未事先與蔡宇家、許惟欣謀議，所搬運之贓物係蔡宇家聲稱
    其老闆給他的，至遇警察攔檢逃逸部分，純係一時緊張所致
    等語，並舉證人林德祥為證。然經傳訊證人林德祥，證人林
    德祥先是拒絕作證，後結證稱：其不知道99年10月8 日凌晨
    1 時許有無跟共同被告蔡文堂一起，並供稱：蔡文堂為其員
    工，感到很為難等語。按證人林德祥為共同被告蔡文堂就有
    利事實所舉之友性證人，惟證人林德祥到庭後卻對有利共同
    被告蔡文堂之事實表示不知道，並感到很為難，顯見證人林
    德祥證言已受到蔡文堂影響，但又畏懼偽證制裁，僅能證述
    其不知情等語。綜上，現在本件案情尚未明朗，共同被告蔡
    文堂已有勾串證人之事實，而被告蔡宇家與共同被告蔡文堂
    尚有聯繫管道，此已足認被告蔡宇家若未予續押，勢必與共
    同被告蔡文堂有所聯繫，而有串供以謀卸責之虞，是故本件
    偵查尚未終結，原羈押原因仍然存在，而認被告有繼續羈押
    之必要，乃向本院聲請延長羈押被告2 個月，並禁止接見、
    通信。經本院訊問被告及核閱全案卷宗後，認目前尚有共同
    被告許惟欣尚未到案，又另一共同被告蔡文堂已有勾串證人
    之事實，若未予續押，恐有與共同被告蔡文堂串供之虞，而
    本件尚有待檢察官續行偵查，以釐清案情，復如上述，是以
    ，原羈押原因及必要性既仍然存在，而有繼續羈押並禁止接
    見、通信之必要，爰裁定自99年12月8 日起，再予延長羈押
    2 月，並禁止接見、通信。
三、惟查，被告所涉竊盜犯行，檢察官業於99年12月28日偵結起
    訴，並由本院謙股於100 年1 月5 日以100 年度易字第10號
    竊盜案繫屬承審，該案承辦法官於訊問後已裁定因被告自願
    接受他案之執行，而交由執行檢察官指揮送交臺灣雲林第二
    監獄執行，有本院刑事一般卷宗卷面影本、刑事報到單上受
    命法官批示內容之影本各一份在卷可稽，是被告已非偵查案
    件所羈押，本院已無准許停止羈押之權限，是本件聲請具保
    停止羈押，無從准許，應予駁回。
四、依刑事訴訟法第220條，裁定如主文。
中    華    民    國   100    年    1     月    6     日
                  刑事第五庭  法  官  張文俊
以上正本證明與原本無異。
如不服本裁定，應於送達後5 日內，向本院提出抗告狀（應附繕
本）。
                              書記官  金雅芳
中    華    民    國   100    年    1     月    6     日